臺灣高等法院刑事判決
110年度上易字第556號
上  訴  人  臺灣士林地方檢察署檢察官
上  訴  人  
即  被  告  盧韻雅



上列上訴人等因被告詐欺案件，不服臺灣士林地方法院109年度
易字第609號，中華民國109年12月23日所為之第一審判決（起訴
案號：臺灣士林地方檢察署109年度偵字第936號），提起上訴，
本院判決如下：
    主  文
上訴駁回。
    事  實
一、盧韻雅明知其無管道取得400公斤黃金出售，竟意圖為自己
    不法之所有，以此為由，先於民國107年6月27日前，向董慧
    音佯稱：名下有6萬噸黃金，欲將其中400公斤賣至臺灣，如
    代為尋得買家，仲介者可抽成分紅云云，董慧音乃將此事告
    知友人邱茂鴻、朱宏宇，並一起找尋買主，俟朱宏宇尋得黃
    金買主後，董慧音、邱茂鴻、朱宏宇即與盧韻雅相約於107
    年6月27日下午，在位於臺北市○○區○○路000號之知多家餐廳
    見面。期間，討論至翌日到臺灣銀行總行進行400公斤黃金
    交易事宜時，盧韻雅基於詐欺取財之犯意，對邱茂鴻、朱宏
    宇等人佯稱：因有二顆比特幣卡著，必須先打二顆比特幣至
    指定之帳戶，隔日才能進行黃金交易，但其目前無資金購買
    比特幣云云，致邱茂鴻、朱宏宇陷於錯誤，為能順利進行黃
    金交易，同意湊足購買二顆比特幣所需之資金共新臺幣（下
    同）38萬元（朱宏宇出28萬元、邱茂鴻出10萬元）貸予盧韻
    雅，並由朱宏宇將以該38萬元向他人購得之二顆比特幣匯入
    盧韻雅指定之12NRyzE57kVPMSATNK2dAZ4TTc6odV186j帳戶（
    下稱比特幣帳戶）；完成後，雙方相約於翌（28）日上午10
    時許，在位於臺北市○○區○○○路○段000號之臺灣銀行總行見
    面進行黃金交易。
二、107年6月28日上午，盧韻雅與董慧音、邱茂鴻、朱宏宇等人
    先至臺灣銀行總行附近之摩斯漢堡店會面，又改至位於附近
    之臺北市○○區○○路00號之Subway餐廳，因朱宏宇當場要求盧
    韻雅先歸還其前一日出借之28萬元，盧韻雅表示手頭不便，
    遂向邱茂鴻求助，邱茂鴻基於情誼，遂至附近之中國信託商
    業銀行（下稱中國信託）提領28萬元現金交予盧韻雅，由盧
    韻雅將該28萬元全數返還朱宏宇，盧韻雅隨即以欲至臺灣銀
    行總行辦理黃金買賣為由先行離開；邱茂鴻等人在Subway餐
    廳等候多時，遲未見盧韻雅歸來繼續辦理黃金交易事宜，只
    好先離開。嗣因邱茂鴻多次向盧韻雅催討上開共38萬元借款
    ，盧韻雅拖延不還，邱茂鴻始悉受騙。
二、案經邱茂鴻訴由臺北市政府警察局士林分局報告臺灣士林地
    方檢察署檢察官偵查起訴。
    理  由
壹、證據能力之說明
一、按被告以外之人於審判外之言詞或書面陳述，除法律有規定
    者外，不得作為證據。又被告以外之人於審判外之陳述，雖
    不符合刑事訴訟法第159條之1至第159條之4之規定，但經當
    事人於審判程序同意作為證據，法院審酌該言詞陳述或書面
    陳述作成時之情況，認為適當者，亦得為證據；當事人、代
    理人或辯護人於法院調查證據時，知有同法第159條第1項不
    得為證據之情形，而未於言詞辯論終結前聲明異議者，視為
    有前項之同意。刑事訴訟法第159條第1項及第159條之5分別
    定有明文。本件檢察官、上訴人即被告盧韻雅，就本判決所
    引用之被告以外之人於審判外之陳述，於本院準備程序均不
    爭執證據能力（見本院卷第68頁至第69頁），且迄言詞辯論
    終結前均未聲明異議，經本院審酌該等證據之作成情況，核
    無違法取證或其他瑕疵，認均適為本案認定事實之依據，依
    刑事訴訟法第159條之5規定，均有證據能力。
二、又本件認定事實引用之卷內其餘非供述證據（詳後述），並
    無證據證明係公務員違背法定程序取得，依同法第158條之4
    規定反面解釋，均有證據能力。　　
貳、實體方面
一、認定事實所憑之證據及理由：
　　訊據被告固不否認曾於107年間向董慧音表示有賣家欲出售
    大量黃金，如找到買家，即可抽成分紅，並於107年6月27日
    ，在知多家餐廳與董慧音、邱茂鴻、朱宏宇見面，復於隔日
    在Subway餐廳見面商討出售黃金之事實，惟否認有何詐欺取
    財之犯行，辯稱：這件事其實不是黃金交易，是單純的比特
    幣交易，因為之前我與邱茂鴻等人分別擔任買賣20萬顆比特
    幣交易之介紹人，但邱茂鴻等人找的賣方在交易當天沒有出
    現，買方要求賠償二顆比特幣，才會由邱茂鴻、朱宏宇分別
    出資10萬元、28萬元，墊付購買比特幣之38萬元，我沒有向
    邱茂鴻、朱宏宇借款，而我們在Subway餐廳見面是在比特幣
    交易事件發生前，我說有賣家要出售200噸黃金，但因為買
    方無法提出資金證明，所以交易沒有成功，如果法院現在要
    我運400公斤的黃金來法庭也是沒問題的等語。惟：
（一）經查，被告於107年6月27日前某日，向董慧音表示有大量
      黃金出售，如代為找到買家，仲介者可抽成分紅，董慧音
      乃與邱茂鴻、朱宏宇一同找尋買家，嗣雙方於107年6月27
      日下午在知多家餐廳見面，邱茂鴻、朱宏宇應被告要求，
      各出資10萬元、28萬元向他人分別購買1.5顆、0.5顆合計
      二顆比特幣後，匯至指定之比特幣帳戶；另被告與邱茂鴻
      、朱宏宇、董慧音連同黃金買家等人有因以為有黃金交易
      與被告相約在Subway餐廳見面，最後未完成交易部分，為
      被告所供承在卷，並經證人即告訴人邱茂鴻與證人董慧音
      、朱宏宇分別於偵訊及原審證述明確（見他字卷第56頁至
      第57頁、第105頁至第108頁、第121頁至第123頁、第171
      頁至第173頁，原審易字卷第251頁至第282頁），復有被
      告提出其與董慧音在107年6月27日至同年月28日LINE通訊
      軟體截圖三張、107年6月27日比特幣二顆交易紀錄截圖二
      張、邱茂鴻提出被告與董慧音於107年6月27日LINE通訊軟
      體截圖二張、朱宏宇與周家璵、王立宇等人間之LINE訊息
      截圖四張等在卷可稽（見他字卷16頁至第21頁、第221頁
      ，原審易字卷第156頁），此部分事實首堪認定。
（二）被告於原審供稱：我名下雖無400公斤黃金可出售，但受
      賣家委託販售200噸黃金云云（見原審易字卷第42頁），
      並提出「THIS SALES AND AGREEMENT FOR GOLD BARS」英
      文合約書為證（見原審易字卷第160頁至第188頁）。然該
      合約書之內容，無從證明賣方確實擁有200噸黃金，且賣
      方「KOKRAN SMINING COMPANY」應係在非洲迦納（見原審
      易字卷第172頁），與被告於原審所陳：賣家是一個香港
      客人云云（見原審易字卷第42頁），完全不同，如被告真
      有200噸黃金黃金欲出售，價值達數百億，甚至上千億，
      應可提出相關證明，然被告始終無法提出任何相關證據佐
      證，甚至連價值38萬元之二顆比特幣資金亦需向邱茂鴻、
      朱宏宇商借，益見其自稱有大量黃金可以販售而賺取佣金
      乙節，為詐騙邱茂鴻、朱宏宇之虛構言詞。
（三）就相關交易過程，邱茂鴻於偵訊及原審證稱：我是經由湯
      漢淵介紹認識董慧音，再認識被告，買方這邊是認識朱宏
      宇，再由朱宏宇找到買家，我們是仲介的角色，被告一直
      強調她名下有很多黃金，她願意拿400公斤出來賣，只要
      幫她找買家，可以拿到一點佣金，且因為是在臺灣銀行作
      業，我想應該沒有問題，所以就參與；107年4月27日下午
      4時後，被告與我、朱宏宇、董慧音還有一個朱宏宇認識
      的「小君」（音譯）在知多家餐廳見面，當天本來要談隔
      （28）日交易黃金400公斤的事，談的過程中，被告突然
      表示「如果要做這筆黃金400公斤交易，我必須要先買二
      顆比特幣打到指定的帳號」，朱宏宇問了價錢後，計算起
      來要38萬元，他說他可以湊到28萬，還差10萬，所以我去
      中正路上的統一超商領了10萬，湊成38萬，購買比特幣後
      由朱宏宇匯至被告指定之比特幣帳戶，當天被告與朱宏宇
      有寫借據，隔天我們先到臺灣銀行總行附近的摩斯漢堡見
      面討論佣金，但因為金額越改越少，董慧音和我就說不分
      了，後來我們與買家一起約在Subway餐廳，當天朱宏宇跟
      被告要昨日的28萬元，被告沒有錢，她哀求我借她28萬元
      ，我就去中國信託領了28萬元交給被告，被告再還給朱宏
      宇，這樣我總共借她38萬元，她就用LINE打類似借據的文
      字給我，後來被告說她要先進去臺灣銀行找經理辦理黃金
      買賣，叫大家在餐廳等她，她有回來一次，但第二次離開
      後就沒有再回來，我們在餐廳等了很久，因沒見到被告回
      來，才驚覺有問題，我後來是在臺北車站二樓池記餐廳找
      到被告等語（見他字卷第121頁至第123頁，原審易字卷第
      46頁至第47頁、第251頁至第254頁、第256頁至第257頁）
      。邱茂鴻已詳細證述說明雙方見面經過，被告在107年4月
      27日見面時謊稱需先匯二顆比特幣至指定帳戶方可進行後
      續黃金交易，邱茂鴻與朱宏宇為促使交易成功，乃分別借
      款10萬元、28萬元予被告，以購買二顆比特幣，嗣為清償
      被告對朱宏宇之欠款，邱茂鴻再借款28萬元予被告，被告
      並書寫借款合計38萬元之借據資料予邱茂鴻乙情，核與董
      慧音於偵訊及原審所證（見他字卷第105頁至第109頁，原
      審易字卷第267頁至第280頁）、朱宏宇於偵訊及原審所證
      （見他字卷第171頁至第173頁，原審易字卷第260頁至第2
      66頁）之情節大致相符，並有邱茂鴻提出其子邱煒勛之中
      國信託帳戶存摺封面與內頁交易明細照片、邱茂鴻之中國
      信託銀行存款交易明細等附卷可稽（見原審易字卷第130
      頁、第132頁、第140頁）。是，被告確實有對邱茂鴻、朱
      宏宇表示必須買二顆比特幣才能進行黃金交易，而邱茂鴻
      亦因此分二日借款10萬、28萬元予被告，為確定之事實。
（四）觀諸被告所提出其與董慧音之LINE訊息截圖，被告
　　　⑴於107年6月27日晚上9時34分許先稱：
　　　  「董姐：請等我一下，我跟台銀確認最後的流程後，發
        最後的流程確認單給您，您再和他們確認，雙方都確認
        無誤，同意後再進場交易，免得以後有所爭議，因為我
        們雙方都無簽署合約，怕如有問題，會有所爭議，謝謝
        您。」
　　　⑵董慧音回覆：
　　　　「OK、辛苦」。
　　　⑶被告又稱：
　　　　①「等我一下，還在做最後確認流程喔！等會也會發二
　　　　  次分流表，再請您彙整，謝謝。」
　　　　②「請傳給買家，明天要填交的文件」，
　　　　③復傳送截圖畫面為「不好意思再跟您確認一次流程：
　　　　  1.我們進臺灣銀行開出400KG之台支，附上彩印及標
　　　　    記（指明專款購買黃金之專用）。
　　　　  2.附上資金查詢同意書（台支）。
　　　　  3.繳交上屬文件後送件，不離開銀行，等候黃金送至
　　　　    銀行開始第一次交易。
　　　　  4.簽署正式合約文件。」之訊息予董慧音，並詢問：
　　　　④「董姐，請問買家同意以上交易流程嗎？」、
　　　　⑤「同意了，我們再進銀行，不然會有糾紛的喔！因為
          我也不想因為沒有溝通好，害得他要被老闆處理，那
          我寧願等到別人星期五處理好了，讓他沒有壓力的進
          行交易」（見原審易字卷第156頁），
　　  足見107年6月27日被告與董慧音、邱茂鴻、朱宏宇在知多
      家餐廳見面後，當天晚上被告反覆與董慧音就400公斤黃
      金交易內容進行確認，甚至將進入臺灣銀行時要注意的事
      項亦一併告知董慧音，看似相當慎重，核與董慧音、邱茂
      鴻、朱宏宇前開所述交易之時序相符，被告所辯本件完全
      與黃金買賣無關，其等在Subway餐廳見面時方討論黃金交
      易事宜，難以採信。
（五）依邱茂鴻所提出其與被告間之LINE對話訊息：
　　　⑴被告於107年6月27日向邱茂鴻表示：
　　　  「邱老師（按：即邱茂鴻）：謝謝您今天的情意相挺，
        人與人之間的相知相惜，不在於相識的長短，而在於對
        對方的全權信任與堅定的支持，謝謝您的信任與支持，
        受人滴水之恩，定當湧泉相報，謝謝您。」（見他字卷
        第4頁、第6頁）；
　　　⑵被告復於107年6月30日傳送：
　　　  「本人盧韻雅因購買比特幣二枚，請邱老師代為墊款台
        幣38萬元整，以此立據。盧韻雅2018年6月30日」；
　　　⑶在邱茂鴻於107年7月9日、10日、19日分別傳送自己中國
        信託存摺帳號，要求被告儘速還款38萬元時，被告一再
        回覆：
　　　　「明天會去領錢還給你」、「先等我一下」、「我領現
        金給你」、「我會請人把錢拿過去」、「真得是忙到不
        行，不是要拖您的東西」（見他字卷第8頁至第14頁）
        ，即被告在LINE對話時並未爭執該筆38萬元款項，並表
        示會儘快還邱茂鴻38萬元。
　　　⑷邱茂鴻107年7月22日傳訊表示：
　　　　「妳要我先拿38萬給妳買幣打回公司，隔天要到銀行領
        還我，到現在快一個月了還沒還，讓我每天過著很難過
        的日子」（見原審易字卷第90頁），被告對此亦未予爭
        執。
　　　⑸被告甚於同年8月3日傳訊息向邱茂鴻道歉，表示：
　　　　「邱老師，早。不好意思因為這幾天在忙交易的事，所
        以沒有即時回覆您，真的很不好意思。……我承諾給您的
        ，也一定會遵守，只是如果我無法親手交給您的話，我
        會請小哥，親手交到您的手上，請不必擔心，祝事事順
        心如意。」（見原審易字卷第94頁至第96頁）
　　　由上開對話可知，倘被告沒有積欠邱茂鴻38萬元借款，理
      應在邱茂鴻要求還款時，立即澄清支付金錢之緣由與其無
      關、係邱茂鴻自己要進行比特幣交易，何需在邱茂鴻催討
      時一再向其表示抱歉，並稱會儘速將錢交還邱茂鴻，足見
      被告稱邱茂鴻支付二顆比特幣之金錢38萬元並非借款，而
      係未能完成交易之賠償金云云，與事實並不相符。至被告
      雖曾於偵訊時辯稱前揭LINE訊息係邱茂鴻要求其書寫的云
      云（見他字卷第199頁），然觀諸對話內容，係以一來一
      往方式回覆，對話自然，時間自107年6月27日起至同年8
      月3日止，長達一個多月，其中被告於107年6月27日傳送
      前開訊息感謝邱茂鴻後，當邱茂鴻回傳「辛苦您了」，被
      告亦回覆「不辛苦，有您的支持，我們可以走的更長遠」
      （見他字卷第4頁），實難想像被告係聽從邱茂鴻要求方
      傳送訊息，被告上開所辯為臨訟卸責之詞，亦不足採。
（六）被告雖辯稱：邱茂鴻之所以將二顆比特幣的金額匯入指定帳戶，係因之前我與邱茂鴻、董慧音分別擔任20萬顆比特幣交易之買方中間人與賣方中間人，在交易當時因賣方沒有出現，買方要求賠償二顆比特幣，才會由邱茂鴻墊付38萬元購買二顆比特幣賠償買方云云，並提出LINE訊息截圖欲為佐證。然董慧音就此部分於原審證稱：107年6月間有另外一筆仲介比特幣20萬顆的交易，是跟左先生，與邱茂鴻無關，因為被告說中間人不可以介入，我沒有參與這筆20萬顆比特幣交易，全部都是聽被告講的，是被告與左先生他們自己加微信或LINE在聯繫，他們沒有因為這筆交易要求我出面解決或賠錢，107年6月27日當天在知多家餐廳完全沒有提及此事等語（見原審易字卷第272頁、第274頁、第277頁至第278頁），再觀被告所提LINE訊息截圖（見他字卷第205頁至第221頁），談話對象為「Mac」與「左先生」及與「董慧音」或「Yogi」間，非與邱茂鴻之對話，僅能說明有比特幣交易活動，不能證明與邱茂鴻有何直接關連，又其中雖有董慧音傳送其與陳淑美間對話截圖之翻拍照片，提及「他們為了證明12萬有貨，實際是沒有，自己先打2顆賠償費用38萬，如果賣家願意證明有貨，我們再接比較安全」（見他字卷第205頁），然除「打2顆賠償費用38萬元」部分似與本案比特幣數量、金額相同，然其餘與邱茂鴻有關之對話，如「等等請邱老師拍照傳合約書給你」、「邱老師已經傳給你24頁文件」、「其他部分一個3+2…那一組10萬那組賣代，之前是騙子，邱老師是受害者、那案子不信有貨」、「邱老師接一筆50萬顆4+1明天我們先去碰面」（見他字卷第205頁、原審易字卷第154頁），無法說明被告所辯邱茂鴻涉及仲介比特幣20萬顆交易而需賠償2顆比特幣之情。況倘邱茂鴻真需因負責賠償比特幣予買方，在支付之後，被告何以在前述與邱茂鴻之LINE對話中一再感謝邱茂鴻當日之「情意相挺」、「謝謝您的信任與支持，受人滴水之恩，定當湧泉相報」，甚而提出「請邱老師代為墊款台幣38萬元整」之立據資料，嗣更一再表示會儘速償還款項予邱茂鴻。被告所提LINE對話紀錄無從作為支持被告上開辯解之有利證據。
（七）被告雖又辯稱：我之所以會在給朱宏宇之借款收據上書寫
      「本人盧韻雅跟朱宏宇借28萬」，係因為當時要支付二顆
      比特幣之價金38萬元，邱茂鴻只有10萬，但當時未釐清應
      負擔之責任，我就寫借28萬元，朱宏宇跟我只見過一次面
      ，不可能借錢給我云云。然朱宏宇於原審證稱：當時大家
      都想完成黃金交易，所以沒有多想，抱持著彼此互信的心
      態去做這件事，且因為金額不是很大，如果隔天能完成黃
      金交易，這28萬元只是一個機會成本等語（見原審易字卷
      第262頁），則朱宏宇願意在107年6月27日借款28萬元予
      初次見面之被告，並非有違情理。又前揭借據係向朱宏宇
      商借28萬元，倘如被告所辯，本件交易無法完成係可歸責
      邱茂鴻一方，被告何需負擔38萬元違約金超過半額之28萬
      元，被告負擔金額遠高於邱茂鴻，實有悖常理。至被告雖
      於原審稱其向朱宏宇簽署之借款收據，除了「本人盧韻雅
      跟朱宏宇借28萬」外，其餘非本人所書寫等語，然朱宏宇
      於原審證稱：該張借據是107年6月27日在士林知多家餐廳
      ，我借28萬元給被告後，被告當著大家的面所簽的，我當
      場拍照，我手機內還有留存這張照片，借據上的「本人盧
      韻雅跟朱宏宇借28萬元」是被告寫的，其餘「今天2018.6
      .27會打2顆BTC到12NRyzE57kVPMSATNK2dAZ4TTc6odV186j
      ，打款完成後，2018.6.28日償還28萬台幣給朱宏宇先生
      」等字是我寫的，下方的被告簽名是被告簽的等語（見原
      審易字卷第260頁至第261頁），經原審當庭檢視朱宏宇之
      行動電話中該紙借據之相片，拍攝時間為107年6月27日下
      午5時48分（見原審易字卷第291頁），亦與邱茂鴻於原審
      所稱：被告於107年6月27日為打二顆比特幣，向朱宏宇借
      28萬元，朱宏宇在知多家餐廳就叫被告寫借據等語（見原
      審易字卷第253頁）相符，況被告已明白記載其「跟朱宏
      宇借28萬」，而其下所書「盧韻雅」亦與被告偵、審中歷
      次簽名字跡相似，因借據內容本不以全由借款人親自書寫
      為必要，被告既在該等文字下方簽名，可認其對於上述文
      字內容無異議，並提供朱宏宇作為借款之憑證，自非以借
      據全文非由被告書寫而認係朱宏宇所偽造。
（八）被告於本院時雖一再稱邱茂鴻謊稱其沒有接觸過比特幣乙
      節，為虛假之詞云云。然因本案係被告以買賣黃金為手段
      ，誘騙邱茂鴻交付購買比特幣之10萬元金錢，與邱茂鴻是
      否熟悉比特幣買賣無直接關連，被告所稱邱茂鴻事實上瞭
      解比特幣交易一事，亦難為有利被告之認定。至於被告是
      否能提出400公斤黃金於法庭顯示其能力，亦與其是否有
      對邱茂鴻、朱宏宇為上開施詐術之行為無直接關聯，附此
      敘明。
（九）綜上所述，被告辯稱我沒有詐騙邱茂鴻、朱宏宇云云，難
      以採信，其誘騙邱茂鴻、朱宏宇分別交付10萬元、28萬元
      ，合計38萬元金錢之事證已臻明確，被告犯行洵堪認定，
      應予依法論科。
二、論罪：　　
（一）核被告所為，係犯刑法第339條第1項之詐欺取財罪。
（二）被告於107年6月27日以一詐欺行為，同時詐騙邱茂鴻與朱
      宏宇，係以一行為同時觸犯數罪名之想像競合犯，應依刑
      法第55條規定從一重處斷；起訴書漏未論及此部分，應予
      補充。
（三）至公訴意旨雖認被告於107年6月27日向邱茂鴻詐得10萬元
      後，又接續於107年6月28日，在Subway餐廳使邱茂鴻陷於
      錯誤再借款28萬元予被告，用以清償對朱宏宇28萬元欠款
      等語，然此部分邱茂鴻於原審證稱：我107年6月28日之所
      以提領28萬元借給被告還給朱宏宇，是因為被告拜託我借
      錢給她，因為我都先相信別人，她說她要趕快還錢給朱宏
      宇，我相信她，就去領錢借給她，被告沒有說我一定要借
      錢給她，她才願意去做什麼事等語（見原審易字卷第47頁
      、第257頁），堪認邱茂鴻係基於個人情誼而自願借款28
      萬元予被告，被告並未向邱茂鴻施詐術致邱茂鴻信以為真
      而受騙上當，被告此部分所為即與詐欺取財罪之構成要件
      有間，本應為無罪之諭知，惟此部分與前揭有罪部分，有
      接續犯之實質上一罪關係，爰不另為無罪之諭知，併此敘
      明。
三、維持原判決之理由：　　
　　原審以被告罪證明確，適用刑法第339條第1項、第41條第1
    項前段、第38條之1第1項前段、第3項及刑法施行法第1條之
    1第1項規定，並審酌被告因貪圖一己私利，不思循正當途徑
    獲取所需，佯以有鉅量黃金可供出售，利用邱茂鴻、朱宏宇
    等人欲賺取佣金之心態，對邱茂鴻、朱宏宇施用詐術，邱茂
    鴻、朱宏宇因而受騙而分別交付被告共38萬元，欠缺尊重他
    人財產權之觀念，應予非難，且其犯後始終否認犯行，顯無
    悔意，迄未賠償邱茂鴻所受損害，而其歸還朱宏宇之28萬元
    亦係向邱茂鴻借得，至今未償還邱茂鴻，犯後態度不佳，衡
    以其僅曾於95年間因詐欺取財案件，經臺灣士林地方法院以
    95年度簡字第727號判決判處有期徒刑四月，緩刑二年確定
    （嗣緩刑期滿，未經撤銷），此外並無其他犯罪前科紀錄，
    暨考量其犯罪之動機、手段、情節、邱茂鴻所受財產損害，
    及被告自述學歷為大學畢業、離婚、現與小孩同住、目前從
    事金融工作、月收入約1萬美金之家庭生活與經濟狀況等一
    切情狀，量處有期徒刑六月，並諭知易科罰金之折算標準。
    復說明：被告向邱茂鴻詐欺取得10萬元，屬本件犯行之犯罪
    所得，迄未實際合法償還邱茂鴻，自應依刑法第38條之1第1
    項、第3項之規定，為沒收之宣告，並於全部或一部不能沒
    收或不宜執行沒收時，追徵其價額。至被告固另向朱宏宇詐
    得28萬元，已於翌日向邱茂鴻借款後償還，朱宏宇未受財產
    損失，又邱茂鴻交付予被告之28萬元，並非受被告詐騙所致
    ，非屬詐欺取財之犯罪所得，自不得就各部分宣告沒收或追
    徵。核其認事用法，並無違誤，量刑亦稱妥適。被告猶執前
    詞否認犯罪，並無理由；檢察官依邱茂鴻請求上訴主張原審
    量刑過輕，然原判決均已就檢察官之主張予以考量，認其上
    訴亦無理由，均應駁回之。
據上論斷，應依刑事訴訟法第368條，判決如主文。
本案經檢察官林安紜到庭執行職務。　　
中　　華　　民　　國　　110 　年　　8 　　月　　18　　日
                  刑事第二十庭  審判長法　官  王復生
                                      法　官  張紹省
                                      法　官  遲中慧
以上正本證明與原本無異。
不得上訴。
                                      書記官  鄭巧青
中　　華　　民　　國　　110 　年　　8 　　月　　18　　日
附錄本案論罪科刑法條全文：
中華民國刑法第339條
意圖為自己或第三人不法之所有，以詐術使人將本人或第三人之
物交付者，處五年以下有期徒刑、拘役或科或併科50萬元以下罰
金。
以前項方法得財產上不法之利益或使第三人得之者，亦同。
前二項之未遂犯罰之。